臺灣臺北地方法院民事裁定　　　　　　　100年度聲字第211號
聲　請　人　亞洲化學股份有限公司
法定代理人　李志賢
相　對　人　吳訪和
上列當事人間聲請停止執行事件，本院裁定如下：
    主  文
聲請人供擔保新臺幣伍拾萬元後，本院九十九年度司執字第一○
五二○三號給付薪資執行事件之強制執行程序，於本院一百年度
勞訴字第一○四號確認薪資債權不存在事件判決確定前應暫予停
止。
    理  由
一、按當事人請求公證人就以給付金錢或其他代替物或有價證券
    之一定數量為標的之法律行為作成之公證書，載明應逕受強
    制執行者，得依該證書執行之；債務人、繼受人或占有人，
    主張第 1項之公證書有不得強制執行之事由提起訴訟時，受
    訴法院得因必要情形，命停止執行，但聲請人陳明願供擔保
    者，法院應定相當之擔保額，命停止執行。公證法第13條第
    1項第1款及第 3項分別定有明文。次按，法院依強制執行法
    第18條第 2項定擔保金額而准許停止強制執行之裁定者，該
    項擔保係備供債權人因停止執行所受損害之賠償，其數額應
    依標的物停止執行後，債權人未能即時受償或利用該標的物
    所受之損害額，或其因另供擔保強制執行所受之損害額定之
    ，非以標的物之價值或其債權額為依據（最高法院86年度台
    抗字第442號裁定意旨可資參照）。
二、本件聲請意旨略以：相對人向本院聲請強制執行之執行名義
    為聲請人與相對人於民國98年11月27日簽訂，並經本院所屬
    律衡民間公證人事務所公證且做成之98年度北院民公寅字第
    100489號公證書之聘任合同，惟前開聘任合同係屬通謀虛偽
    意思表示，依民法第87條第 1項之規定，為無效，是前開經
    公證之聘任合同既屬無效，相對人自不得憑前開經公證之聘
    任合同對原告主張任何薪資債權存在；又縱前開經公證之聘
    任合同為有效，然聲請人業已於98年12月 4日公告終止前開
    聘任合同，相對人亦不得執前開聘任合同對原告主張自98年
    12月5日起至99年11月4日止共計11個月之薪資，為此爰依公
    證法第13條第 3項之規定聲請裁定停止本院99年度司執字第
    105203號執行事件之強制執行程序等語。
三、經查，本件聲請人就其與相對人間給付薪資執行事件，以其
    就相對人於前開執行事件所據之執行名義，業已向本院提起
    100年度勞訴字第104號確認薪資債權不存在之訴為由，聲請
    裁定停止本院民事執行處99年度司執字第105203號執行事件
    之強制執行程序，經本院依職權調取上開執行卷宗及 100年
    度勞訴字第 104號之訴訟卷宗核閱屬實。從而，揆諸上開規
    定，聲請人聲請於上開確認薪資債權不存在事件判決確定前
    ，提供擔保請准裁定停止系爭執行程序，應屬有據；又本院
    斟酌相對人即執行債權人所受損害數額，應依標的物停止執
    行後，債權人未能即時受償所受之損害額定之，而相對人因
    該強制執行程序所得受償之執行債權為新臺幣（下同）228
    萬8000元及執行費1萬8304元元，其請求之金額已逾150萬元
    ，聲請人所提起之確認薪資債權不存在事件為得上訴三審之
    案件，參考各級法院辦案期限實施要點規定，第一、二、三
    審通常訴訟程序審判案件之期限分為1年4個月、2年、1年，
    共計4年4個月，故本件停止強制執行期間，相對人可能遭受
    損害為無法即時因強制執行滿足其債權期間所生利息損失，
    則聲請人聲請停止執行所應提供擔保金額，自應參酌前開執
    行債權額及執行費按法定利率計算至本案訴訟之確認薪資債
    權不存在事件確定終結時之孳息數額為49萬9699元（計算式
    ：（0000000+18304）x5%x（4＋4/12）＝ 499,699.2，小數
    點以下四捨五入）為據，為此爰酌定聲請人應供擔保金額為
    50萬元。
四、爰依公證法第13條第3項，裁定如主文。
中    華    民    國   100    年    4     月    18    日
                  民事第三庭    法  官  曾益盛
以上正本係照原本作成。
如不服本裁定應於送達後10日內向本院提出抗告狀，並繳納抗告
費新臺幣1,000元。
中    華    民    國   100    年    4     月    18    日
                                書記官  蔡月女